【裁判字號】    92,上訴,1693
【裁判日期】    921113
【裁判案由】    違反毒品危害防制條例
【裁判全文】
臺灣高等法院高雄分院刑事判決          九十二年度上訴字第一六九三號
    上  訴  人    台灣高雄地方法院檢察署檢察官
    被      告  甲○○
右上訴人因被告違反毒品危害防制條例案件，不服臺灣高雄地方法院九十二年度訴字
第一四五八號中華民國九十二年七月廿五日第一審判決（起訴案號：臺灣高雄地方法
院檢察署九十二年度毒偵字第四七八號併辦案號：同署九十二年度毒偵字第四九七八
號），提起上訴，本院判決如左：
      主      文
原判決關於施用第二級毒品及其定執行刑部分撤銷。
甲○○連續施用第二級毒品，處有期徒刑肆月，如易科罰金，以佰元折算壹日。
      事      實
一、甲○○前因施用毒品案件，經原審裁定強制戒治，於戒治期滿，經臺灣高雄地方
    法院檢察署於九十年二月二十二日以九十年度戒毒偵字第二四五號為不起訴處分
    確定。仍不知警惕，又基於施用第二級毒品甲基安非他命之概括犯意，於九十二
    年一月十二日下午某時，在高雄市○○街七十六之二號住處，以將甲基安非他命
    晶體放在鋁箔紙上，以火燒烤使生煙霧，再以口鼻吸食該霧化氣體之方式，施用
    第二級毒品甲基安非他命一次。嗣於同年月十三日十三時四十五分許，甲○○在
    高雄市○○區○○街六十五巷口為警查獲，並起出甲○○所有之第一級毒品海洛
    因粉末乙包（施用第一級毒品部分，業經原審判刑確定），經警採其尿液送驗，
    呈現安非他命陽性反應，而發現上情。又於九十二年六月十四日二十時許，在上
    開住處，以同一手法施用第二級毒品安非他命一次。翌日十八時許，因另案通緝
    經警於其住處查獲。嗣經警採其尿液送驗結果，呈現安非他命陽性反應，而發覺
    上情。
二、案經高雄市政府警察局三民第一分局移送臺灣高雄地方法院檢察署檢察官偵查起
    訴及移送併辦。
      理      由
一、右開事實，業據被告甲○○分別於警訊、偵查中、原審及本院供承不諱，而被告
    先後被警查獲，經警採其尿液送高雄市立凱旋醫院檢驗結果，均呈現安非他命陽
    性反應，有該院九十二年二月十日高市凱醫檢字第００八三一號及九十二年七月
    三日高市凱醫檢字第０一一六七號煙毒尿液檢驗成績書影本各一紙附卷可稽。足
    見被告上開之自白，與事實相符，自得採為認定被告犯罪之證據。被告前於八十
    七年間，經原審以八十七年度毒聲字第二八三八號裁定令入戒治處所施以強制戒
    治，於八十九年四月二十三日戒治期滿，已經檢察官不起訴處分確定，此有九十
    年度戒毒偵字第二四五號不起訴處分書附卷可稽。從而其於上開不起訴處分後五
    年內再犯本件施用毒品罪，事證明確，犯行堪以認定。
二、按安非他命係毒品危害防制條例第二條第一項第二款所定之第二級毒品，不得非
    法持有、施用。核被告施用安非他命之行為，係犯同條例第十條第二項之施用第
    二級毒品罪。又被告先後施用第二級毒品安非他命犯行，手法相同，所犯係同一
    罪名之罪，顯係基於概括之犯意，反覆實施，應依連續犯之規定論以一罪。又被
    告先後持有安非他命，本應以連續持有論，惟其持有之後，進而施用，其持有之
    低度行為被施用之高度行為所吸收，不另論罪。被告九十二年六月十四日施用安
    非他命之行為，雖未經公訴人起訴，惟被告此部分行為與起訴事實，具有連續犯
    關係，係裁判上一罪，為起訴效力所及，本院自得一併審理。
三、原審予以被告論科，固非無見，惟查被告被移送併辦即九十二年六月十四日施用
    安非他命之行為，雖未經公訴人起訴，惟與起訴事實具有連續犯裁判上一罪關係
    ，為起訴效力所及，自應一併審理，原審未及審酌，自有未合。公訴人上訴意旨
    ，執此指摘原審判決不當，為有理由，自應由本院將原審此部分判決，及其定執
    行刑部分一併撤銷改判。審酌被告犯後坦承犯行，態度尚佳，且所犯情節非重等
    一切情狀，量處有期徒刑四月，並諭知如易科罰金，以三百元折算一日。
四、被告涉犯施用第一級毒品罪部分，業經原審判處罪刑確定在案，本院不予論列，
    併此明。
據上論斷，應依刑事訴訟法第三百六十九條第一項前段、第三百六十四條、第二百九
十九條第一項前段，毒品危害防制條例第十條第二項、刑法第十一條前段、第五十六
條、第四十一條第一項、罰金罰鍰提高標準條例第二條，判決如主文。
本案經檢察官朱文彬到庭執行職務。
中    華    民    國     九十二     年      十一      月       十三     日
                              臺灣高等法院高雄分院刑事第三庭
                                  審判長法官  周賢銳
                                        法官  黃建榮
                                        法官  謝宏宗
右正本證明與原本無異。
不得上訴。
                                      書記官  賴梅琴
中    華    民    國     九十二     年      十一      月      十七      日
附錄：本判決論罪科刑法條：
毒品危害防制條例第十條第二項
施用第二級毒品者，處三年以下有期徒刑。
                                                                   Ａ


司法院資訊處製作；財團法人民間司法改革基金會備份。
